vi: Mức độ cường độ thị giác của pháo hoa: Cao; Thấp; Trung bình; Rất cao; Khác
nl: Vuurwerk visueel intensiteitsniveau: Hoog; Laag; Gemiddeld; Zeer hoog; Overige
en: Firework visual intensity level: High; Low; Medium; Very high; Other
zh-CN: 烟花视觉强度等级: 高; 低; 中等; 极高; 其他
fi: Ilotulitteen visuaalisen voimakkuuden taso§: Korkea; Matala; Keskitaso; Erittäin korkea; Muu
ko: 불꽃놀이 시각 효과 강도 수준: 높음; 낮음; 중간; 매우 높음; 기타
pt-BR: Nível de intensidade visual dos fogos de artifício: Alta; Baixa; Média; Muito alta; Outros
el: Επίπεδο οπτικής έντασης πυροτεχνημάτων: Υψηλό; Χαμηλό; Μεσαίο; Πολύ υψηλό; Άλλο
ro-RO: Nivelul intensității vizuale a focului de artificii: Ridicată; Scăzută; Medie; Foarte ridicată; Altele
ru: Уровень визуальной интенсивности фейерверка: Высокая; Низкая; Средняя; Очень высокая; Другое
fr: Niveau d’intensité visuelle du feu d’artifice: Élevé; Faible; Moyen; Très élevé; Autre
tr: Havai fişek görsel yoğunluk seviyesi: Yüksek; Düşük; Orta; Çok yüksek; Diğer
ja: 花火の視覚的な強度レベル: 高; 低; 中; 非常に高; その他
sv: Fyrverkeriets visuella intensitetsnivå: Hög; Låg; Mellan; Mycket hög; Övrigt
hr-HR: Razina vizualnog intenziteta vatrometa: Visoka; Niska; Srednja; Vrlo visoka; Ostalo
cs: Úroveň vizuální intenzity ohňostroje: Vysoká; Nízká; Střední; Velmi vysoká; Jiné
es: Nivel de intensidad visual de los fuegos artificiales: Alta; Baja; Media; Muy alta; Otro
da: Fyrværkeriets visuelle intensitetsniveau: Høj; Lav; Medium; Meget høj; Andet
bg-BG: Ниво на визуална интензивност на фойерверка: Високо; Ниско; Средно; Много високо; Друго
zh-TW: 煙火視覺強度等級: 高; 低; 中; 極高; 其他
nb: Fyrverkeriets visuelle intensitetsnivå: Høy; Lav; Middels; Svært høy; Annet
hu: Tűzijáték vizuális intenzitási szintje: Nagy; Alacsony; Közepes; Nagyon nagy; Egyéb
sk-SK: Úroveň vizuálnej intenzity ohňostroja: Vysoká; Nízka; Stredná; Veľmi vysoká; Iné
th: ระดับความเข้มข้นด้านภาพของดอกไม้ไฟ: สูง; ต่ำ; ปานกลาง; สูงมาก; อื่นๆ
sl-SI: Stopnja vizualne intenzivnosti ognjemeta: Visoka; Nizka; Srednja; Zelo visoka; Drugo
pl: Poziom intensywności wizualnej fajerwerków: Wysoka; Niska; Średnia; Bardzo wysoka; Inna
pt-PT: nível de intensidade visual do fogo de artifício: Alto; Baixo; Médio; Muito alto; Outro
de: Visuelle Intensitätsstufe des Feuerwerks: Hoch; Niedrig; Mittel; Sehr hoch; Sonstige
it: livello di intensità visiva dei fuochi d'artificio: Alta; Bassa; Media; Molto alta; Altro
lt-LT: Fejerverkų vizualinio intensyvumo lygis: Didelis; Žemas; Vidutinis; Labai didelis; Kita